【裁判字號】    97,裁,5200
【裁判日期】    971128
【裁判案由】    廢棄物清理法
【裁判全文】
最  高  行  政  法  院  裁  定
                                      97年度裁字第5200號
上  訴  人  雲林縣環境保護局
代  表  人  甲○○
被 上訴 人  旭台貿易有限公司
代  表  人  乙○○
上列當事人間廢棄物清理法事件，上訴人對於中華民國95年10月
3日高雄高等行政法院95年度訴字第444號判決，提起上訴，本院
裁定如下：
    主  文
上訴駁回。
上訴審訴訟費用由上訴人負擔。
    理  由
一、按對於高等行政法院判決之上訴，非以其違背法令為理由，
    不得為之，行政訴訟法第242條定有明文。又依同法第243條
    第1項規定，判決不適用法規或適用不當者，為違背法令；
    而判決有同條第2項所列各款情形之一者，為當然違背法令
    。是當事人對於高等行政法院判決上訴，如依行政訴訟法第
    243條第1項規定，以高等行政法院判決有不適用法規或適用
    不當為理由時，其上訴狀或理由書應有具體之指摘，並揭示
    該法規之條項或其內容；若係成文法以外之法則，應揭示該
    法則之旨趣；倘為司法院解釋或本院之判例，則應揭示該判
    解之字號或其內容。如以行政訴訟法第243條第2項所列各款
    情形為理由時，其上訴狀或理由書，應揭示合於該條項各款
    之事實。上訴狀或理由書如未依此項方法表明，或其所表明
    者與上開法條規定不合時，即難認為已對高等行政法院判決
    之違背法令有具體之指摘，其上訴自難認為合法。
二、本件上訴人對於高等行政法院判決上訴，係以：依行政程序
    法第69條規定，對於法人為送達者，應向其代表人為之，又
    公司法第12條規定，公司設立後，有漏未登記或變更登記之
    事項，係採登記對抗要件主義，即登記與否僅屬對抗要件而
    非成立生效要件。再依公司法第8條第1項、第108條第1項及
    第2項規定，有限公司之代表人，除已向主管機關申請辦理
    登記為負責人之該董事1人外，實際為公司之董事但未變更
    登記者，或受指定代理行使職務之股東而未變更登記者，亦
    屬之。被上訴人原登記負責人為廖忠義，嗣後雖於民國（下
    同）91年9月19日申請變更為乙○○，但實際被上訴人仍係
    由廖忠義擔任負責人，被上訴人於提起訴願時不僅以廖忠義
    為其代表人，蓋用廖忠義印章，其於訴願時亦未爭執原處分
    送達不合法，上訴人向廖忠義為處分及送達均屬合法，不因
    未對另一已登記之負責人為處分或送達，而影響原處分之效
    力。原判決未依公司法規定調查審認被上訴人之代表人，亦
    未斟酌廖忠義確有代表被上訴人對外為意思表示之事實，即
    遽認原處分及送達均不合法而命予撤銷，其認事用法，均有
    違誤等語，為其理由。經查，被上訴人代表人業於91年9月
    由廖忠義變更為乙○○，從而，原判決以上訴人系爭罰鍰處
    分書均對廖忠義予以送達，惟廖忠義既非被上訴人之代表人
    或管理人，原處分自非合法，又廖忠義以被上訴人代表人名
    義提起訴願，惟其並無代表被上訴人提起訴願程序之權，訴
    願機關雖曾通知被上訴人補正，被上訴人亦已提出其公司變
    更登記表補正其負責人為乙○○，惟訴願機關不察，仍逕行
    決定訴願不受理，且未糾正原處分之失，自屬於法有違，因
    而撤銷訴願決定及原處分，核無違誤（本院96年度判字第19
    42號判決參照）。上訴人所陳上述理由，無非以其主觀見解
    指摘其為不當，而未具體表明合於不適用法規、適用法規不
    當、或行政訴訟法第243條第2項所列各款之情形，難認對該
    判決之如何違背法令已有具體之指摘。依首揭說明，應認其
    上訴為不合法。
三、據上論結，本件上訴為不合法，依行政訴訟法第249條第1項
    前段、第104條、民事訴訟法第95條、第78條，裁定如主文
    。
中    華    民    國    97    年    11    月    28    日
                    最高行政法院第五庭
                        審判長法官  劉  鑫  楨
                              法官  林  茂  權
                              法官  黃  淑  玲
                              法官  吳  慧  娟
                              法官  曹  瑞  卿
以  上  正  本  證  明  與  原  本  無  異
中    華    民    國    97    年    11    月    28    日
                              書記官  吳  玫  瑩


司法院資訊處製作；財團法人民間司法改革基金會備份。
